【裁判字號】    97,易,1028
【裁判日期】    971212
【裁判案由】    竊盜
【裁判全文】
臺灣屏東地方法院刑事判決              97年度易字第1028號
公  訴  人  臺灣屏東地方法院檢察署檢察官
被      告  甲○○
上列被告因竊盜案件，經檢察官提起公訴（97年度偵字第6328號
），被告於本院準備程序中，就被訴事實為有罪之陳述，經本院
告知簡式審判程序意旨，並聽取當事人之意見後，本院合議庭裁
定由受命法官獨任依簡式審判程序審理，判決如下：
    主  文
甲○○竊盜，累犯，處有期徒刑拾月。扣案鑰匙壹把沒收。
    事  實
一、甲○○前於民國94年間，因竊盜等案件，經本院以94年度易
    字第598 號判處應執行有期徒刑3 月、應執行拘役70日確定
    ，於95年11月4 日接續執行完畢出監。詎其猶不知悔改，竟
    意圖為自己不法之所有，基於竊盜之犯意，於97年8 月中旬
    某日，在屏東縣來義鄉南和村某空地處，以自備之鑰匙1 把
    ，竊取停放該處車牌號碼BMC-999 號乙○○所有之重型機車
    1 部得逞。嗣於97年9 月15日9 時50分許，為警在屏東縣來
    義鄉南和村南和195 之1 號甲○○住處查獲，並扣得上開失
    竊機車1 部（已發還）及甲○○所有供行竊使用之鑰匙1 把
    ，而查悉上情。
二、案經屏東縣政府警察局潮州分局報告臺灣屏東地方法院檢察
    署檢察官偵查起訴。
    理  由
一、本件被告甲○○所犯係死刑、無期徒刑或最輕本刑為3 年以
    上有期徒刑以外之罪，亦非屬臺灣高等法院管轄第一審之案
    件，其於準備程序中就被訴事實為有罪之陳述，經本院告知
    簡式審判程序之旨，並聽取當事人意見後，經本院合議庭依
    刑事訴訟法第273 條之1 第1 項規定裁定由受命法官獨任進
    行簡式審判程序。又簡式審判程序之證據調查，依刑事訴訟
    法第273 條之2 規定，不受同法第159 條第1 項審判外陳述
    排除之限制；再被告對於卷內各項證據亦不爭執證據能力，
    復無事證顯示有何違法取得或類此瑕疵之情，故卷內所列各
    項證據，自均有證據能力，合先敘明。
二、上揭犯罪事實，業據被告於偵查中、本院準備程序時均坦承
    不諱（見偵卷第7-8 頁、本院97年12月4 日準備程序筆錄第
    2 頁），並有證人即被害人乙○○於警詢時證述上開機車失
    竊情形、證人即被告女友周貴花於警詢時證述其知悉被告將
    上開竊得機車供為己用等情可資佐證（見警卷第18、20頁）
    ，此外，復有贓物認領保管單1 紙、屏東縣政府警察局車輛
    尋獲電腦輸入單1 份、贓物與犯案工具照片共12張附卷足稽
    （見警卷第30-39 頁）。是認被告上開自白核與事實相符，
    堪以採信。從而本件事證明確，被告上揭犯行洵足認定，應
    依法論科。
三、核被告所為，係犯刑法第320條第1項之竊盜罪。查被告有如
    事實欄所載前科及執行情形，有其前案紀錄表、刑案資料查
    註紀錄表各1 份可考，被告受有期徒刑執行完畢後，5 年內
    故意再犯本件有期徒刑以上之罪，為累犯，應依刑法第47條
    第1 項規定，加重其刑。爰審酌被告前已有竊盜前科，仍不
    思悔改，僅圖個人代步方便，竟竊取他人機車供作己用（見
    偵卷第8 頁），實有不該，惟念被告於本件偵審程序中坦承
    犯行，犯後態度尚可，非無悔意，並衡被害人事後追討回失
    竊財物等一切情狀，量處如主文所示之刑，以示懲儆。
四、扣案鑰匙1 把，為被告所有並供本件犯罪使用之物，業據其
    供承明確在卷（見偵卷第7頁），應依刑法第38條第1 項第2
    款之規定，宣告沒收。
據上論斷，應依刑事訴訟法第273條之1第1項、第299條第1項前
段，刑法第320 條第1 項、第47條第1 項、第38條第1 項第2 款
，刑法施行法第1 條之1 第1 項、第2 項前段，判決如主文。
本案經檢察官許大偉到庭執行職務。
中    華    民    國    97    年    12    月    12    日
                  刑事第四庭  法  官  江振源
以上正本證明與原本無異。
如不服本判決，應於判決送達後10日內向本院提出上訴狀（應附
繕本），其未敘述上訴理由者，應於上訴期間屆滿後20日內補提
理由書狀於本院，上訴於臺灣高等法院高雄分院。
中    華    民    國    97    年    12    月    16    日
                              書記官  潘豐益
附錄本判決論罪科刑法條：
刑法第320條第1項
意圖為自己或第三人不法之所有，而竊取他人之動產者，為竊盜
罪，處五年以下有期徒刑、拘役或五百元以下罰金。


司法院資訊處製作；財團法人民間司法改革基金會備份。
